臺北高等行政法院判決
　　　　　　　　　　　　　　　　　　 93年度簡字第01463號
原　　　告　縱橫家實業有限公司
代　表　人　甲○○
被　　　告　財政部臺北市國稅局
代　表　人　張盛和（局長）住同上
訴訟代理人　乙○○
上列當事人間因營業稅事件，原告不服財政部中華民國93年11月
4日台財訴字第09300393580號訴願決定，提起行政訴訟。本院判
決如下：
    主  文
原告之訴駁回。
訴訟費用由原告負擔。
    事  實
一、事實概要：被告經通報查獲原告於民國（下同）89年10月間
    購進家用電器等貨品，涉嫌未依法取得憑證，而以非實際交
    易對象之涉嫌虛設行號麒銓企業有限公司（下稱：麒銓公司
    ）開立之統一發票5紙（下稱系爭發票），金額計新臺幣（
    下同）837,610元（不含稅），作為進項憑證申報扣抵銷項
    稅額，逃漏營業稅41,881元，經審理違章成立，初查除核定
    補徵營業稅41,881元外，並按所漏稅額處7倍之罰鍰計
    293,100 元（計至百元止），原告不服，申請復查，未獲變
    更，提起訴願，亦經訴願決定：「原處分（復查決定）關於
    罰鍰部分應予撤銷，由被告另為處分。其餘訴願駁回。」，
    原告猶未甘服，遂向本院提起行政訴訟。
二、兩造聲明：
　(一)原告聲明：訴願決定及原處分均撤銷。
  (二)被告聲明：1.駁回原告之訴。 2.訴訟費用由原告負擔。
三、兩造之爭點：本件罰鍰部分業經撤銷，僅對本稅部分為爭執
                ，亦即原告89年10月間購進家用電器等貨品，
                有無未依法取得憑證，而以非實際交易對象之
                麒銓公司開立之統一發票5紙，金額計837,610
                元？
  (一)原告主張：
    1.原告確實於89年10月間與麒銓公司進行交易購得家用電器
      計5筆，就其貨品買入皆依法取得麒銓公司逐筆隨貨填製
      送貨單並經原告驗收後持所開立之統一發票前來報備領款
      ，原告同時交付該公司送貨人莊賜福於89年1月13日起至
      90年3月20日止全部以現金付清，有付款簽收簿及原告持
      有之台北國際商業銀行中山分行活期存款存摺000-00-000
      00-0-00領現支付憑證可稽，此為不爭之事實。
    2.查系爭涉嫌虛設行號麒銓公司其設立公司營業自86年起至
      90年間已有4年之營業歷史，且該公司有門面，業務員3名
      及貨車送貨等…與所謂虛設行號多僅1、2人頭公司特徵差
      異極大，或因事隔數年經商失敗挺而走險而交付許添宏會
      計師事務所販售發票牟利，亦屬後期非法之行為，稽徵機
      關及調查局單位等殊不能歸責於前有正當性且實際交易之
      廠商冤受其罪。
    3.原告為了經營公司業務從事商場進銷之營利行為而無故惹
      上莫白罰責憂心如焚，今謹依循行政法院85年度判字第26
      6號判決：「有進貨事實不知情取得虛設行號之統一發票
      ，不宜遽予認定為虛報進項稅額。」基於原告向麒銓公司
      採購物品是事實，就本案之補徵稅款及罰款處分，理應撤
      銷，用保原告合法經商權益。
  (二)被告主張：
    1.按「營業人當期銷項稅額，扣減進項稅額後之餘額，為當
      期應納或溢付營業稅額。…進項稅額，指營業人購買貨物
      或勞務時，依規定支付之營業稅額。」、「營業人左列進
      項稅額，不得扣抵銷項稅額：一、購進之貨物或勞務未依
      規定取得並保存第33條所列之憑證者。」分別為行為時營
      業稅法第15條及第19條第1項第1款所規定。次按「…說明
      ：二、為符合司法院大法官會議釋字第337號解釋意旨，
      對於營業人取得非實際交易對象所開立之統一發票作為進
      項憑證申報扣抵銷項稅額之案件，應視情節，分別依下列
      原則處理：(一)取得虛設行號發票申報扣抵之案件…２、有
      進貨事實者：(2)因虛設行號係專以出售統一發票牟取不法
      利益為業，並無銷貨事實，故取得虛設行號發票之營業人
      ，自亦無向該虛設行號進貨並支付進項稅額之事實，除該
      營業人能證明確有支付進項稅額予實際銷貨之營業人，並
      經稽徵機關查明該稅額已依法報繳者，應依營業稅法第19
      條第1項第1款規定，就其取得不得扣抵憑證扣抵銷項稅額
      部分，追補稅款，不再處漏稅罰外，其虛報進項稅額，已
      構成逃漏稅，應依營業稅法第51條第5款規定補稅並處罰
      。…」亦為財政部83年7月9日台財稅第831601371號函釋
      示在案。又按「…營業人有進貨事實，惟不依規定取得交
      易對象開立之進項憑證，而取得非交易對象開立之進項憑
      證，申報扣抵銷項稅額時，該項已申報扣抵之銷項營業稅
      額顯未依法繳納，仍應依營業稅法第19條第1項第1款規定
      ，就其取得不得扣抵憑證扣抵銷項稅額部分，追補該項不
      得扣抵之銷項稅款。又我國現行加值型營業稅係就各個銷
      售階段之加值額分別予以課稅之多階段銷售稅，各銷售階
      段之營業人皆為營業稅之納稅義務人。故該非交易對象之
      人是否已按其開立發票之金額報繳營業稅額，並不影響本
      件營業人補繳營業稅之義務。」亦經改制前行政法院87年
      7月7日第1次庭長評事聯席會議決議在案。
    2.查原核定原告有進貨事實，惟取得非實際交易對象之涉嫌
      虛設行號麒銓公司所開立之統一發票5紙，係屬營業稅法
      第19條第1項第1款規定不得申報扣抵之進項憑證，申請人
      持以申報扣抵銷項稅額，自應依前揭行為時營業稅法及財
      政部函釋規定予以補徵營業稅。且原告虛報進項稅額之違
      章事實，有高雄市稅捐稽徵處鼓山分處91年8月28日高市
      稽鼓密字第0910020795號函、法務部調查局雲林縣調查站
      91年7月31日雲法字第09163018110號函及91年7月4日雲法
      字第09163015930號刑事案件移送書、被告中南稽徵所92
      年6月9日財北國稅中南營業2字第0920203535號調查函、
      及財政部財稅資料中心列印產出之專案申請調檔統一發票
      查核清單2紙等資料附卷可稽，原處分據以補徵營業稅，
      洵屬有據。
    3.查上開刑事案件移送書所載：「…一、台南市民許添宏係
      台南來安平區○○里○○○○街282號『許添宏會計師事務
      所』負責人，基於概括犯意，自民國87年間起，利用執行
      業務之機會，夥同高雄市民李文耀…何泰輝、李金玉…屏
      東縣民陳肇盛…等人合組虛設行號販售無交易事實之統一
      發票詐欺集團，…以陳肇盛名義在高雄市三民區○○○路
      475號3樓虛設『麒銓企業有限公司』分別向各該虛設行號
      公司所在地稅捐稽徵單位請領統一發票後，以票載銷售額
      百分之五至百分之十不等之代價，提供無實際交易事實之
      不實統一發票、供鑫吉利企業等不特定廠商購買行使為向
      稅捐稽徵單位虛偽申報扣抵營業稅…足生損害稅捐稽徵單
      位作業之正確性…」且查卷附法務部調查局雲林縣調查站
      函略以：「高雄市麒銓企業有限公司，負責人：陳肇盛，
      係許添宏、邱寶仁等虛設行號販售統一發票所虛設之公司
      ，藉買賣無實際交易事實統一發票牟利，自86年起至90年
      止取得不實發票金額為新台幣59,238,794元，虛開不實發
      票金額為新台幣59,646,442元，（詳如雲林縣文德絲有限
      公司涉嫌虛設涉案廠商違章漏稅統計明細表及涉案廠商統
      計明細表）。…」足認麒銓公司並無實際上交易或買賣行
      為，而係以開立統一發票幫助他人逃漏稅捐為業之營業人
      ，原告自無與其有實際交易之可能，故原核定補徵營業稅
      ，洵屬有據。至原告主張於系爭違章期間與麒銓公司有確
      實交易，並提出送貨單及麒銓公司莊賜福簽名之付款簽收
      簿供核，惟經調閱系爭涉嫌虛設行號麒銓公司89年及90年
      度綜合所得稅給付清單，並無莊賜福之薪資扣繳資料，且
      再檢視原告所提示之付款簽收簿，付款日期自89年11月13
      日至90年3月20日止，與取得系爭統一發票5紙之日期89年
      10月相差甚遠，且原告係以提領現金支付系爭貨款，故僅
      憑原告所提示之付款簽收簿，尚難證明其確有支付進項稅
      額與實際交易人之事實。按行政法院36年判字第16號判例
      意旨：「當事人主張事實，須負舉證責任，倘其所提出之
      證據，不足為主張事實之證明，自不能認其主張之事實為
      真實。」從而，原告之主張，實難採憑。是原核定補徵稅
      額處分，揆諸前揭法條、財政部函釋規定及改制前行政法
      院庭長評事聯席會議決議意旨，並無不合；復查決定及訴
      願決定遞予維持，於法亦無違誤。
    4.據上論述，本件原處分、訴願決定均無違誤，為此請求判
      決如被告答辯聲明。
    理  由
一、行政訴訟法第229條第1項所定適用簡易程序之數額，業經司
    法院以92年9月17日院台廳行一字第23681號令增至新台幣20
    萬元，並定於93年1月1日實施。本件原告爭執之金額未逾新
    台幣20萬元，自應適用簡易程序事件，並不經言詞辯論為判
    決，合先敘明。
二、按「營業人當期銷項稅額，扣減進項稅額後之餘額，為當期
    應納或溢付營業稅額。．．．進項稅額，指營業人購買貨物
    或勞務時，依規定支付之營業稅額。」、「營業人左列進項
    稅額，不得扣抵銷項稅額：一購進之貨物或勞務未依規定取
    得並保存第33條所列之憑證者。」、「營業人以進項稅額扣
    抵銷項稅額者，應具有載明其名稱、地址及統一編號之左列
    憑證：一購進貨物或勞務時，所取得載有營業稅額之統一發
    票。」及「納稅義務人，有左列情形之一者，除追繳稅款外
    ，按所漏稅額處1倍至10倍罰鍰，並得停止其營業：．．．
    五虛報進項稅額者。．．．」分別為行為時營業稅法第15條
    、第19條第1項第1款、第33條第1款及第51條第5款所明定。
三、查本件被告以原告進貨時未依法取得憑證，而以非實際交易
    對象且涉嫌虛設行號之麒銓公司開立之統一發票5紙，金額
    837 ,610 元（不含稅），作為進項憑證申報扣抵銷項稅額
    ，涉嫌逃漏營業稅41,881元，有法務部調查局雲林調查站91
    年7月4日雲法字第09163015930號刑事案件移送書、財政部
    財稅資料中心列印產出之之專案申請調檔統一發票查核清單
    及臺灣雲林地方法院檢察署檢察官92年11月13日91年度偵字
    第4496號、第4497號、第4498號、第4499號、第4500號、
    第4501號、第4502號、第4503號、第4504號、92年度偵字第
    2525號起訴書（載明麒銓公司為虛設行號之公司），分別附
    原處分卷及本院卷足稽，堪認為真實。原告雖主張有實際交
    易，並提出發票5張、提領現金之存摺資料及付款簽收簿等
    影本附本院卷為據等云。然查：
    (一)原告所提之發票5張，有關「品名」、「數量」，均僅簡
      要記載，例如「家電用品」、「高級CDR」等，並未就足
      資辨識之型號機種等及數量單位，例如「組」、「個」、
      「套」等予以詳載，而無法判別其商品究竟為何。
    (二)原告所提現金支付之存摺金額與系爭發票所載之金額無法
      吻合，且經再檢視原告所提示之付款簽收簿，付款日期自
      89年11月13日至90年3月20日止，與取得系爭統一發票5紙
      之日期89年10月相差甚遠，且係以提領現金方式支付系爭
      貨款，與一般商場交易習慣相差甚大。
    (三)原告所提付款簽收簿署名麒銓公司「莊」（原告主張係麒
      銓公司經理莊賜福），惟經查對麒銓公司89及90年度綜合
      所得稅BAN給付員工薪資清單，並無莊姓員工，亦無莊賜
      福之薪資扣繳資料，有麒銓公司89及90年度綜合所得稅
      BAN給付清單附原處分卷足佐，故僅憑原告所提示之付款
      簽收簿，尚難證明其確有支付進項稅額與實際交易人之事
      實。
    (四)被告亦曾於92年6月9日以財北國稅中南營業二字第
      0920203535號函，請原告之負責人攜帶89年度使用帳簿及
      有關憑證等資料供查核系爭發票之交易情形，復有該函附
      原處分足徵，惟原告並未積極配合。
    (五)從而原告所提出之上開事證，按改制前行政法院36年判字
      第16號判例意旨：「當事人主張事實，須負舉證責任，倘
      其所提出之證據，不足為主張事實之證明，自不能認其主
      張之事實為真實。」原告之主張，均屬無足憑採，均無法
      證明其確有向麒銓公司購進家用電器等貨品，並依法取得
      憑證，是前開偵查及調查機關所查獲系爭發票5張乃虛設
      行號麒銓公司所開立之不實發票，有如前述，原告自無與
      其有實際交易之可能，原告既持有之，並以之向被告申報
      89年度營業稅充當進項之憑證，其違規章事實即洵堪認定
      ，被告因之依查獲之事實，核定補徵營業稅41,881元，自
      無不合。原告不服，主張其確實於89年10月間向麒銓公司
      進貨5筆家電及VCD等商品，依據取得已繳營業稅之統一發
      票作為進項憑證扣扺銷項稅額，未有虛報進項稅額，且有
      該公司經理莊賜福領款簽名有據云云，殊難憑信。另訴願
      決定已撤銷被告對原告之罰鍰處分，原告雖未到庭爭執，
      然撤銷罰鍰係對原告有利之決定，被告庭訊時亦不再爭執
      罰鍰部分，本院就罰鍰部分爰不予審酌，附此敘明。
四、綜上，原告所訴非有理由，委無足採，從而被告引據首揭規
    定，並無不法，訴願決定遞予維持亦無不合。原告仍執前詞
    訴請撤銷，為無理由，應予駁回。
五、本件判決基礎已經明確，兩造其餘主張或陳述，與判決結果
    無影響，不再一一論述。
中　　華　　民　　國　　94　　年　 　5　　月　 30  　 日
                 臺 北 高 等 行 政 法 院   第 六 庭
      　　　　　　　　　　　　　　　　法　官　陳  鴻  斌
上為正本係照原本作成。
本件以訴訟事件所涉及之法律見解具有原則性者為限，始得於本
判決送達後20日內向本院提出上訴狀並表明上訴理由，如已於本
判決宣示後送達前提起上訴者，應於判決送達後20日內補具上訴
理由（均按他造人數附繕本），且經最高行政法院許可後方得上
訴。
中　　華　　民　　國　   94    年  　5  　月  　30　　日
                                      書記官  蔡  逸  萱
